Minutes et répertoires du notaire Philippe LAMIRAL, 1575 - février 1585 (étude XXXIII)
Archives nationales
- Minutes de Philippe LAMIRAL, 1575 - février 1585; MC/ET/XXXIII/190 - MC/ET/XXXIII/200
  - Minutes. 1580, MC/ET/XXXIII/196; registre
    - Geoffroy Veregetz, maître ès arts, natif d'Anvers au pays de Flandres, promet à Philippe Hervé, maître et principal du collège de Tulle, 19 au bas-pays du Limousin, de se rendre à Tulle et d'y régenter la première classe, à charge d'être nourri et logé et de recevoir 40 écus., 23 avril 1580; M
      Précisions sur les lieux: Tulle (Corrèze)--Collège
      promesse; Anvers (Belgique); Tulle (Corrèze); Hervé, Philippe; Vergegetz, Geoffroy; directeur d'établissement d'enseignement; enseignant
    - Procuration en blanc par Jacques Amyot, professeur en lettres hébraïques, grecques et latines, précepteur des enfants du comte de Retz, maréchal de France pour s'opposer aux criées des biens qui furent à défunt Etienne Amyot, son frère, marchand à La-Ferté-Bernard, 72 pour le paiement de 1.000 livres, 333 écus 1/3 à lui dues par le défunt, suivant obligation Guillaume Vallée et Philippe Lamyral du 2 Juillet 1573., 25 avril 1580; MC/ET/XXXIII/196
      procuration; La Ferté-Bernard (Sarthe); Amyot, Etienne; Amyot, Jacques (1513-1593); commerçant; enseignant; précepteur
    - Quittance par Denis Tollet, papetier à Paris, Grande rue Saint-Jacques, paroisse Saint-Séverin, à Catherine Langelier, épouse de Claude Gaultier, marchand libraire au Palais à Paris, de 44 écus d'or 50 sols pour principal et arrérages., 28 avril 1580; MC/ET/XXXIII/196
      quittance; Justice (palais de); Saint-Jacques (grande rue); Gaultier, Claude; Tollet, Denis; Langelier, Catherine; libraire; papetier
    - Procuration par Louis Desportes, étudiant, demeurant au collège des Trois Evêques dit de Cambrai, à Pierre Huchet, marchand à Chartres, pour faire publier en l'église paroissiale Notre-Dame de Bonneval qu'il est canoniquement pourvu de la chapelle de Bonneval et de son annexe de la Maison-Dieu de Bonneval., 30 avril 1580; MC/ET/XXXIII/196
      procuration; Cambrai (collège de); Bonneval (Eure-et-Loir); Chartres (Eure-et-Loir); Desportes, Louis; étudiant; commerçant
    - Bail pour 6 ans de Pâques 1580 et moyennant 20 écus soleil par an d'une maison au faubourg Saint-Germain-des-Prés, rue Saint-Sulpice, la grosse Ecriptoire par Nicolas Mulot, docteur en théologie, à Nicolas Grandhomme, boulanger à Paris., 2 mai 1580; MC/ET/XXXIII/196
      bail; Grosse Ecritoire (enseigne de la); Saint-Germain-des-Prés (hameau); Saint-Sulpice (rue); Grandhomme, Nicolas; Mulot, Nicolas; boulanger; docteur d'université
    - Contrat de mariage entre Louis Bizet, maître tailleur d'habits à Paris, rue de l'Arbre-Sec, fils de Jacques Bizet, marchand, et Charlotte Carpentier demeurant à Ramburelles, près d'Oisemont, pays de Vimeu et bailliage d'Amiens, et Claude Le Royer, chevaucheur ordinaire de l'Ecurie du Roi et tenant les ports pour sa Majesté à Rouen. Et quittance de dot du 7 mai 1580., 4 mai 1580; MC/ET/XXXIII/196
      contrat de mariage; Arbre-Sec (rue de l'); Bizet, Louis; Bizet, Jacques; Carpentier, Charlotte; Le Royer, Claude; tailleur d'habits; commerçant
    - Obligation de 2.666 écus 2/3 par Nicolas Thiault, marchand bourgeois de Paris, rue Montorgeuil, paroisse Saint-Eustache, à Christophe de Cheffontaine, archevêque de Césarée, demeurant à Paris, rue de la Harpe, pour prêt, 5 mai 1580; MC/ET/XXXIII/196
      (2 autres actes du même jour).
      obligation; Montorgueil (rue); Harpe (rue de la); Cheffontaine, Christophe de; Thiault, Nicolas; commerçant
    - Bail pour 4 ans du 1er avril 1580 de la cure Notre-Dame-de-Vaugirard (75) et moyennant 30 écus d'or par an par Pierre Lemanil, prêtre, étudiant, boursier théologien au collège de Navarre, à Guillaume Bessay, prêtre du diocèse de Coutances, natif de Boutteville en Cotentin., 5 mai 1580; MC/ET/XXXIII/196
      bail; Navarre (collège de); Coutances (Manche); Boutteville (Manche); Vaugirard (ancienne commune); Notre-Dame-de-Vaugirard (église); Lemanil, Pierre; prêtre; étudiant
    - Donation de 200 livres de rente (constituées le 28 septembre 1578, par le Prévôt des marchands, à Jacques Trouve, marchand, bourgeois de Paris, (par contrat avec Guillaume Desnos et Nicolas Lecomme) par Jean Bernas, prêtre, boursier du Collège du Plessis, à Christophe de Cheffontaine, archevêque de Césaris., 5 mai 1580; MC/ET/XXXIII/196
      donation; Plessis (collège du); Trouve, Jacques; prêtre; étudiant; évêque
    - Procuration par Michel Allaire, écolier, prieur du prieuré de Saint-André de Patay, diocèse de Chartres, chapelain de la chapelle Sainte- Anne fondée en l'église Notre-Dame de Chartres, à Pierre Allaire, marchand apothicaire à Chartres, son père, pour plaider contre Louis Le Roy, soi-disant prieur du prieuré Saint-André de Patay., 5 mai 1580; MC/ET/XXXIII/196
      procuration; Patay (Loiret); Chartres (Eure-et-Loir); Allaire, Michel; étudiant; abbé; pharmacien
    - Donation par Denis Anfrey, dépensier du Collège de Bourgogne, à Nicolas Andrey, son frère, laboureur à Ageville près Chaumont en Bassigny (?), de tous ses droits comme héritier, pour un septième, de défunt Jean Andrey, leur père, laboureur à Ageville, (et procuration pour plaider, du même jour)., 7 mai 1580; MC/ET/XXXIII/196
      donation; procuration; Ageville (Haute-Marne); Bourgogne (collège de); Chaumont (Haute-Marne); agriculteur; économe
    - Bail pour 9 ans de la Saint-Rémy 1580 et moyennant 13 écus 1/3 par an pour le collège des Trésoriers à Gilbert Genebrard, docteur en théologie, lecteur ordinaire du roi en lettres hébraïques, d'une petite salle basse, garde-robe et cabinet avec, au-dessus, chambre et étude, dépendant du corps d'hôtel de l'hôtel de la Souche, rue des Maçons., 8 mai 1580; MC/ET/XXXIII/196
      bail; Notre-Dame-de-Rouen (collège); Souche (hôtel de la); Trésorier (collège du); Genebrard, Gilbert; docteur d'université; lecteur du roi (Ancien Régime)
    - Procuration en blanc par Jean Dupont, docteur en théologie, curé de Saint-Pierre-de-Montigny-sur-Loing (77), diocèse de Sens, pour plaider au procès entre dom Hilaire Derégnier, dom de Montigny-sur-Loing, et Antoine de Laubespin, serviteur du constituant., 10 mai 1580; MC/ET/XXXIII/196
      Derégnier, Hilaire; Dupont, Jean; Laubespin, Antoine de; curé; docteur d'université; employé de maison
    - Mathieu Bardoul, régent au collège du Plessis, déclare François Ginguelle, naguère étudiant à Paris, neveu du seigneur de Guengo en Bretagne, tuteur de Guy et Jean Ferron, aussi ses neveux, lui a, le 1er Février 1580, en repartant en Bretagne, laissé lesdits Ferron en pension et écolage à raison de 50 écus par an, payables de 3 mois en 3 mois et reconnaît avoir reçu 25 écus à titre d'acompte., 13 mai 1580; MC/ET/XXXIII/196
      déclaration; Bardoul, Mathieu; Ferron, Guy; Ferron, Jean; Ginguelle, François; étudiant
    - Guillaume de La Noue, libraire à Paris, déclare que le privilège à lui accordé par le Roi par lettres du 8 mai 1580 pour imprimer l'Histoire de France et l'Histoire des Pays-Bas est non seulement pour lui mais aussi pour Jean Poupy, aussi marchand libraire à Paris., 15 mai 1580; MC/ET/XXXIII/196
      déclaration; Poupy, Jean; La Noue, Guillaume; libraire
    - Procuration en blanc par Jean Hervé, étudiant, pour comparaître aux grands Jours de Poitiers, au procès entre Jacques Cochon, prieur du prieuré Notre-Dame de Chollet (qui a été pourvu par la resignation du constituant) et Pierre Audibert, soi-disant fermier du prieuré., 15 mai 1580; MC/ET/XXXIII/196
      Poitiers (Vienne); Cholet (Maine-et-Loire); Hervé, Jean; étudiant; abbé; administrateur
    - Bail pour 9 ans de la Saint-Rémy 1580 et moyennant 80 écus d'or par an d'une maison à Paris, rue Saint-Etienne-des-Grés, paroisse Saint-Benoît-le-Bien-Tourné, par le collège des Cholets à Germain Fouquault, maître fripier, bourgeois de Paris., 16 mai 1580; MC/ET/XXXIII/196
      bail; Cholets (collège des); Saint-Etienne-des-Grès (rue); Fouquault, Germain; brocanteur
    - Titre nouvel par Nicolas Mulot, docteur en théologie, qui, par contrat du 30 avril 1569, a acquis de Noël Durant et Marguerite Fremy, sa femme, une maison à Paris, rue Saint-Antoine, près l'hôtel des Tournelles où demeure Adrian de Hodeclocque, marchand charron, sur laquelle le seigneur du fief du grand Chaulmont a droit de prendre 5 sols parisis de cens portant lots et ventes, à la Saint-Rémy., 16 mai 1580; MC/ET/XXXIII/196
      titre nouvel; Royale (place); Saint-Antoine (rue); Tournelles (hôtel des); Durant, Noël; Fremy, Marguerite; Hodecloque, Adrien de; Mulot, Nicolas; charron; docteur d'université
    - Bail pour 9 ans de la Saint-Rémy 1580 et moyennant 46 écus d'or d'une maison à Paris, rue Saint-Etienne-des-Grés ' Le Minouer ' par le collège des Cholets à Jean de Soissons, maître maçon, qui y demeure., 16 mai 1580; MC/ET/XXXIII/196
      bail; Cholets (collège des); Saint-Etienne-des-Grès (rue); Monnayeur (enseigne du); Soissons, Jean de; maçon
    - Bail pour un an du 5 avril 1580 et moyennant 53 écus 1/3 des fruits de la cure Saint-Pierre-de-Montigny-sur-Loing (77) par Jean Dupont, docteur en théologie, à Mathieu Figolet, prêtre, vicaire dudit lieu., 17 mai 1580; MC/ET/XXXIII/196
      bail; Montigny-sur-Loing (Seine-et-Marne); Dupont, Jean; Figolet, Mathieu; docteur d'université; prêtre; ecclésiastique
    - Guillaume de La Noue, libraire à Paris, déclare que le privilège à lui accordé par le Roi par lettre du 8 mai 1580 pour imprimer l'Histoire de France et l'Histoire des Pays-Bas est non seulement pour lui mais aussi pour Jean Poupy, aussi marchand libraire à Paris., 19 mai 1580; MC/ET/XXXIII/196
      déclaration; La Noue, Guillaume de; Poupy, Jean; libraire; libraire
    - Jacques Petit, parcheminier à Paris, grande rue Saint-Jacques, caution de 46 écus dus par Robert Porret, parcheminier à Lamballe (22)., 19 mai 1580; MC/ET/XXXIII/196
      cautionnement; Saint-Jacques (grande rue); Lamballe (Côtes-d'Armor); Petit, Jacques; Porret, Robert; tanneur
    - Mainlevée par Jean Le Chevalier, recteur du Collège de Lisieux, de la saisie faite à sa requête de deux ballots de parchemin qui n'avaient pas été portés à la halle du parchemin de cette ville, au profit de Robert Porret, parcheminier à Lamballe (22), représenté par Jean Le Ponthoix, aussi parcheminier à Lamballe, son gendre, moyennant 46 écus d'or (payés le 3 juin 1580)., 19 mai 1580; MC/ET/XXXIII/196
      mainlevée; Lamballe (Côtes-d'Armor); Le Ponthoix, Jean; Le Chevalier, Jean; Porret, Robert; tanneur
    - Antoine Le Hault, parcheminier à Paris, rue de la Parcheminerie, paroisse Saint-Séverin, caution de 46 écus dus par Robert Porret, parcheminier à Lamballe (22)., 19 mai 1580; MC/ET/XXXIII/196
      cautionnement; Parcheminerie (rue de la); Lamballe (Côtes-d'Armor); Le Hault, Antoine; Porret, Robert; tanneur
    - Charles Cartault, avocat au bailliage de Sens, se portant fort de Marie Garnier, veuve de Pierre Meresse, vivant grand bedeau de la Nation de France, et de Pierre et Marie Meresse, ses enfants, vend, moyennant 120 écus d'or, cinq quartiers de pré à Fontenay près Bagneux (92) à Thomas Durant, laboureur à Fontenay., 20 mai 1580; MC/ET/XXXIII/196
      acte de vente; Fontenay-aux-Roses (Hauts-de-Seine); Cartault, Charles; Durant, Thomas; Garnier, Marie; Meresse, Pierre; avocat; huissier; agriculteur
    - Testament d'Antoine Chauderon, chanoine de la Cathédrale Sainte-Croix d'Orléans et précepteur des enfants de Monsieur d'Entragues, gisant au lit, malade, en une chambre de la maison de Charlotte Le Coq, veuve de Jean David, avocat à Paris, assise au cloître Saint-Benoît., 21 mai 1580; MC/ET/XXXIII/196
      testament; Saint-Benoît (cloître); Chauderon, Antoine; Le Coq, Charlotte; David, Jean; avocat; chanoine
    - Procuration par Charles David, étudiant demeurant au collège de Lisieux, à Laurent David, son frère, chanoine en l'église de..., pour plaider devant le sénéchal de Bourbonnais à Moulins., 23 mai 1580; MC/ET/XXXIII/196
      procuration; Lisieux (collège de); Moulins (Allier); David, Charles; étudiant; chanoine
    - Bail pour 6 ans de la Saint-Martin d'hiver 1580 et moyennant 1 écu 1/3 par an de quatre pièces de terre et vigne par Antoine Tirlet, écolier étudiant, fils de Pierre 'Thirelet' l'aîné, marchand et laboureur à Naures, paroisse de Saint-Rémy près de Senlis (Villeneuve sous Verberie) à Martial Yenard, laboureur à Naures., 24 mai 1580; MC/ET/XXXIII/196
      bail; Villeneuve-sur-Verberie (Oise); Tirlet, Antoine; étudiant; agriculteur
    - Bail pour 6 ans de la Saint-Jean-Baptiste 1580 et moyennant 10 écus 2/3 des deux tiers d'une maison à Paris, rue du Temple, la Cuillère de bois, par Jacques de Cueilly, docteur en théologie, et Gilles Davoust, seigneur de Beschne, demeurant à Rouen, à Léger Cussart, marchand hôtelier à Paris, rue du Temple, au Griffon d'or., 31 mai 1580; MC/ET/XXXIII/196
      bail; Cuillère en Bois (enseigne de la); Griffon d'Or (enseigne du); Temple (rue du); Rouen (Seine-Maritime); Cueilly, Jacques de; Cussart, Léger; Davoust, Gilles; docteur d'université; hôtelier
    - Fondation d'un obiit le 24 septembre de chaque année au collège du Plessis, à la mémoire d'Olivier Michel, natif de Saint-Domineuc, diocèse de Saint-Malo, vivant boursier et chapelain du collège, par Pierre Michel, son frère, aussi boursier et exécuteur du testament du défunt passé par-devant Pierre Rossignol et Philippe Lamiral le 12 janvier 1579, moyennant 100 écus savoir 33 écus 1/3 pour la célébration et 66 écus 2/3 pour prêt afin de racheter à Henry Leboult, docteur en théologie, une rente de 8 écus 1/3 constituée pour subvenir aux bâtiments.- Et le 4 juin 1580, rachat de la rente et 12 juillet 1583 ...des prêts de 66 écus 1/3, 3 juin 1580; MC/ET/XXXIII/196
      fondation pieuse; Plessis (collège du); Saint-Domineuc (Ille-et-Vilaine); Saint-Malo (Ille-et-Vilaine); Michel, Olivier; docteur d'université; étudiant
    - Quittance par Alexis de Toirye, laboureur de vigne à Janville de 5 écus 40 sols au collège de Sorbonne, qu'il avait payées à Louis et Marc Barre, couvreurs en chaume, pour la réfection de la toiture de la maison où il demeure et qui appartenait au collège de Sorbone., 4 juin 1580; MC/ET/XXXIII/196
      quittance; Sorbonne; Janville-sur-Juine (Essonne); Toirye, Alexis de; agriculteur; couvreur
    - Obligation par Jean Cochereau, laboureur à Janville-sur-Juine, paroisse d'Auvers près de Lardy, au collège de Sorbonne de 18 écus 2/3 pour solde de 219 livres auxquelles il a été condamné par trois sentences du Châtelet du 19 juillet, 11 et 30 septembre 1579 comme héritier de défunt Gilbert Pinart, son beau-père., 4 juin 1580; MC/ET/XXXIII/196
      obligation; Sorbonne; Janville-sur-Juine (Essonne); Cochereau, Jean; agriculteur
    - Quittance par le procureur de François Petau, seigneur de Marmongne, conseiller au Parlement de Bretagne, et d'Ysabel Barthonnyer, son épouse, à Henry de Monanthueil, docteur en médecine et professeur du Roi en mathématiques, de 1.000 écus pour rachat de 83 écus 1/3 de rente., 4 juin 1580; MC/ET/XXXIII/196
      quittance; Barthomier, Isabelle; Monantheuil, Henri de (1536?-1606); Petau, François (15..-158.?); docteur d'université; enseignant
    - Constitution, moyennant 240 écus, de 20 écus de rente par Henry de Monanthueil, docteur en théologie, à Nicolas Dubois, procureur au Châtelet. Et quittance de rachat du 25 novembre 1581., 4 juin 1580 - 25 novembre 1581; MC/ET/XXXIII/196
      constitution de rente; Dubois, Nicolas; Monantheuil, Henri de (1536?-1606); docteur d'université; procureur de justice (Ancien Régime)
    - Rachat, moyennant 66 écus 2/3, par le collège du Plessis, de 8 écus 1/3 de rente constituée par le collège du Plessis à Henry Le Boult, docteur en théologie, pour subvenir aux frais du bâtiment du collège., 4 juin 1580; MC/ET/XXXIII/196
      acte de vente; Plessis (collège du); Le Boult, Henri; docteur d'université
    - Procuration pour l'exécution d'une sentence du prévôt de Paris donnée par Robert Lyot, docteur en théologie et proviseur du collège des Trésoriers, à Etienne Lyot, son neveu, procureur au siège de Caudebec., 4 juin 1580; MC/ET/XXXIII/196
      procuration; Caudebec-en-Caux (Seine-Maritime); Lyot, Etienne; Lyot, Robert; docteur d'université; procureur du roi (Ancien Régime); directeur d'établissement d'enseignement
    - Moyennant 18 écus soleil payés constant, Jean Chevallier, grand recteur de l'Université, remet tous les dépens, dommages et intérêt dus par Jean Morin, marchand mégissier et parcheminier à Pont-Audemer (27) à raison de deux ballots de parchemin apportés à Paris sans passer à la Halle., 8 juin 1580; MC/ET/XXXIII/196
      accord; Pont-Audemer (Eure); Chevallier, Jean; Morin, Jean; tanneur; tanneur; recteur d'université
    - Constitution, moyennant 200 écus, de 16 écus 2/3 de rente, par le collège de Justice à Jean Du Hamel, troisième régent du collège de Justice. Et quittance de rachat du 9 novembre 1585., 10 juin 1580 - 9 novembre 1585; MC/ET/XXXIII/196
      constitution de rente; quittance; Du Hamel, Jean
    - Bail pour 6 ans de la Saint-Jean-Baptiste 1580 et moyennant 40 écus soleil, à raison de 53 écus 1/3 pour la totalité de la maison de trois quarts d'une maison à Paris, rue Aubry-le-Boucher, Le Croissant, à Pierre Langloix, marchand chaudronnier, y demeurant, par Nicolas Mulot, docteur en théologie, propriétaire pour maître, et Louis Cramoisy, son neveu, et Edouard Fournier à cause de la dame Cramoisy, sa femme, propriétaire d'un quart., 10 juin 1580; MC/ET/XXXIII/196
      bail; Aubry-le-Boucher (rue); Croissant (enseigne du); Cramoisy, Madame; Cramoisy, Louis; Fournier, Edouard; Langloix, Pierre; Mulot, Nicolas; forgeron; docteur d'université
    - Donation de la moitié indivise lui appartenant à cause des successions de ses père, mère et frère, Jean Paradis dit le Jeune en trois métairies sises à Mouzon, Amblimont et Brevilly, 08 par Jean Paradis, docteur en théologie, à Jean, Guillaume, Marson et Marie Habert, ses neveux et nièces, enfants de Jean Habert, le Jeune, marchand à Mouzon, 08, et de défunte Jeanne Paradis, sœur du donateur, réserve d'usufruit., 10 juin 1580; MC/ET/XXXIII/196
      donation; Amblimont (Ardennes); Brévilly (Ardennes); Mouzon (Ardennes); Habert, Guillaume; Habert, Jean; Habert, Marie; Habert, Marson; Paradis, Jean; Paradis, Jeanne; docteur d'université; commerçant
    - Procuration pour recevoir 10 écus à lui dus donnée par Pierre Michel, boursier théologien du collège du Plessis, à Guillaume Kerengen, marchand à Lesneven, diocèse de Laon en Basse-Bretagne., 10 juin 1580; MC/ET/XXXIII/196
      procuration; Plessis (collège du); Lesneven (Finistère); Laon (Aisne); Michel, Pierre; étudiant; commerçant
    - Testament de maître Guillaume Pigeart, lieutenant de la ville et juridiction de Dinan (22) en Bretagne, gisant au lit, malade, au Collège du Plessis, en l'une des chambres de Pierre Rihouet, recteur de Saint-Nicolas et chanoine de la cathédrale de Saint-Malo., 17 juin 1580; MC/ET/XXXIII/196
      testament; Dinan (Côtes-d'Armor); Plessis (collège du); Pigeart, Guillaume; Rihouet, Pierre; chanoine
    - Marché par Guillaume et Jean Du Fresnes, frères, couvreurs à Lagny-sur-Marne, à Nicolas Fumée, évêque de Beauvais et prieur de Gournay, pour la couverture à neuf de l'église, du clocher, de la maison du prieur, du réfectoire, du cloître, des greniers et des colombiers du prieuré Notre-Dame de Gournay, à terminer d'ici la Saint-Rémy moyennant 116 écus d'or 2/3., 18 juin 1580; MC/ET/XXXIII/196
      marché; Du Fresnes, Guillaume; Du Fresnes, Jean; Fumée, Nicolas; couvreur; évêque
    - Vente moyennant 33 écus 1/3 de la moitié d'une maison à Bar-sur-Seine rue des Bordes, lui appartenant par échange, par Colin Jacob, laboureur à Bar-sur-Seine, à Jacques Jacob, son fils, étudiant, propriétaire de l'autre moitié par acquisition des consorts Jollain., 18 juin 1580; MC/ET/XXXIII/196
      acte de vente; Bar-sur-Seine (Aube); Jacob, Colin; agriculteur; étudiant
    - Testament de Michelle Billon, femme de Pierre Leguillon, manouvrier à Vaugirard, paroisse Saint-Pierre de Villemeux-sur-Eure (28) près Nogent-le-Roi, bailliage de Chartres, à présent à Paris pour ses affaires, allant et venant., 18 juin 1580; MC/ET/XXXIII/196
      testament; Vaugirard (ancienne commune); Billon, Michelle; Leguillon, Pierre; journalier
    - Bail pour 6 ans de la Saint-Martin 1580 et moyennant 2 écus 1/3 de parties indivises de maisons et vignes à Houjarray, paroisse de Bazoches { rue Guyanne] (78) par Guillaume de La Noue, libraire juré à Paris, Grande rue Saint-Jacques, ' Le Nom de Jésus ', à Nicolas Du Fay, boulanger à Houjarray., 20 juin 1580; MC/ET/XXXIII/196
      bail; Saint-Jacques (grande rue); La Noue, Guillaume de; Du Fay, Nicolas; libraire; boulanger
    - Contrat de mariage entre Gilles Du Louet, valet de chambre ordinaire de Monseigneur le duc [d'Alençon] fils et frère du Roi, et Madeleine Fonet, fille de Geneviève de Martigny, veuve de Etienne Fonet, vivant passementier suivant la Cour. Et quittance de dot du 28 juin 1580., 21 juin 1580; MC/ET/XXXIII/196
      contrat de mariage; Du Louet, Gilles; Alençon, François de France (1555-1584, duc d'); Fonet, Madeleine; Martigny, Geneviève de; Fonet, Etienne; employé de maison; passementier
    - Procuration en blanc, pour plaider en son nom, comme plus proche prêtre de la lignée du fondateur de la chapelle d'Espagne, desservie en l'église de Parthenay-de-Bretagne (35), diocèse de Rennes, donnée par Jean Du Boys, prêtre du diocèse de Saint-Malo, pédagogue au collège du Plessis, fils de défunt Clément Du Boys, tisserand en toile à Plaumelenc près Rennes (35) et de Jeanne Boujaud., 21 juin 1580; MC/ET/XXXIII/196
      Précisions sur les lieux: Parthenay-de-Bretagne (Ille-et-Vilaine)--Espagne (chapelle d')
      Parthenay-de-Bretagne (Ille-et-Vilaine); Pleumeleuc (Ille-et-Vilaine); Boujaud, Jeanne; Du Boys, Clément; Du Boys, Jean; prêtre; enseignant; tisserand
    - Procuration par le collège du Plessis à Nicolas Richard, docteur en théologie, grand-maître du collège, pour aller en leurs seigneuries du pays de Caux et comparaître devant le Parlement de Rouen et à Montivilliers pour les procès pendants., 22 juin 1580; MC/ET/XXXIII/196
      procuration; Plessis (collège du); Rouen (Seine-Maritime); Montivilliers (Seine-Maritime); Richard, Nicolas; docteur d'université; enseignant
    - Bail pour 4 ans de la Saint-Jean-Baptiste 1580 et moyenant 45 écus soleil par an d'une maison à Paris, rue des Marais, joignant et au derrière du jardin du collège, en laquelle la preneuse demeure, par le collège de Sorbonne à Anne de La Rue, baronne pour moitié de Tour-en-Champagne, veuve d'André Blondot, conseiller, notaire et secrétaire du Roi., 23 juin 1580; MC/ET/XXXIII/196
      bail; Sorbonne; Marais (rue des); Blondot, André; notaire
    - Bail pour 4 ans de la Saint-Jean-Baptiste 1580 et moyennant 50 écus par an d'une maison à Paris, rue des Maçons, ayant issue en la rue de Sorbonne, par le collège de Sorbonne, à Marguerite de La Rougeraye, veuve d'Antoine Bouchard, seigneur de Farinvilliers, vivant conseiller en Parlement, qui y demeure., 23 juin 1580; MC/ET/XXXIII/196
      bail; Sorbonne; Sorbonne (rue de); La Rougeraye, Marguerite de
    - Bail pour 4 ans de la Saint-Rémy 1580 et moyennant 56 écus 2/3 par an d'une maison à Paris, grande rue Saint-Jacques, ' Image Sainte-Barbe ' où le preneur demeure, par le collège de Sorbonne, à Hilaire Raimbault, maître barbier chirurgien, bourgeois de Paris., 23 juin 1580; MC/ET/XXXIII/196
      bail; Sorbonne; Saint-Jacques (rue); Sainte-Barbe (image); Raimbault, Hilaire; chirurgien